【裁判字號】    97,上訴,476
【裁判日期】    970527
【裁判案由】    違反毒品危害防制條例
【裁判全文】
臺灣高等法院高雄分院刑事判決         97年度上訴字第476號
上  訴  人
即  被  告  甲○○
上列上訴人因違反毒品危害防制條例案件，不服臺灣高雄地方法
院96年度訴字5000號中華民國96年12月31日第一審判決（起訴
案號：臺灣高雄地方法院檢察署96年度毒偵字第9168號），提起
上訴，本院判決如下：
     主  文
上訴駁回。
     事  實
一、甲○○前因施用毒品案件，經台灣高雄地方法院以93年度毒
    聲字第256 號裁定送觀察、勒戒後，認無繼續施用毒品傾向
    ，於民國（下同）93年7 月16日執行完畢釋放，並由臺灣高
    雄地方法院檢察署檢察官以93年度毒偵緝字第369 號為不起
    訴處分確定。詎猶不知悔改，明知海洛因係毒品危害防制條
    例第2 條第2 項第1 款之第一級毒品，未經許可不得持有、
    施用，竟在觀察、勒戒執行完畢釋放後之5 年內，於96年9
    月29日13時，在高雄縣鳳山市○○○○街菜市場公共廁所內
    以針筒注射之方式施用第一級毒品海洛因1 次，嗣因警方據
    報於同日13時許前往上址當場查獲，並扣得殘留有海洛因之
    注射針筒1 支、殘留有毒品海洛因殘渣袋1 個。
二、案經案經高雄縣政府警察局鳳山分局報請臺灣高雄地方法院
    檢察署檢察官偵查起訴。
     理  由
一、上訴人即被告甲○○（下稱被告）經本院合法傳喚未到庭，
    惟上開施用第一級毒品海洛因之事實，業據其於警、偵訊及
    原審法院審理時供認不諱（見警卷第4 頁、偵查卷第6 頁、
    原審卷第47頁），且其為警查獲後，經採集其尿液送臺灣檢
    驗科技股份有限公司檢驗之結果，呈可待因、嗎啡之陽性反
    應，有該公司濫用藥物尿液檢驗報告及尿液檢體編號對照表
    等在卷可憑（見原審卷第34頁、警卷第14頁）。此外，復有
    查獲時扣得注射針筒1 支、殘渣袋1 個可資佐證，上開扣案
    注射針筒1 支、殘渣袋1 個，經原審法院送請高雄醫學大學
    附設中和紀念醫院檢驗之結果，均呈海洛因陽性反應，有該
    院96年12月24日編號0000-000號之檢驗報告（見原審卷第49
    、50頁）在卷可稽，足認被告之自白核與事實相符，本件事
    證明確，被告上開犯行，足堪認定。
二、按海洛因為毒品危害防制條例第2 條第2 項第1 款之第一級
    毒品，不得持有、施用。又施用毒品經觀察、勒戒或強制戒
    治執行完畢釋放後，5 年內再犯第10條之罪者，應依一般刑
    事訴訟程序予以起訴論罪科刑，此觀諸毒品危害防制條例第
    23條第第2 項規定自明。核被告上開所為，係犯毒品危害防
    制條例第10條第1 項施用第一級毒品罪。被告非法持有第一
    級毒品海洛因之低度行為，已為其施用之高度行為所吸收，
    不另論罪。被告前因妨害自由案件，經本院以93年度上訴字
    第80號判決判處有期徒刑1 年後，經最高法院以93年度台上
    字第5712 號 判決上訴駁回確定，於95年5 月29日縮刑期滿
    執行完畢，有台灣高等法院被告前案紀錄表在卷可參，被告
    於有期徒刑執行完畢後5 年內，故意再犯本件有期徒刑以上
    之罪，為累犯，應依刑法第47條第1 項規定加重其刑。
三、原審因認被告施用第一級毒品海洛因之犯罪事證明確，因而
    適用毒品危害防制條例第10條第1 項、刑法第47條第1 項規
    定，審酌被告前有施用毒品前科，經觀察、勒戒後，仍未能
    戒絕毒癮，痛改前非，顯見其戒絕毒癮之意念非堅，惟念其
    於犯罪後坦承犯行，態度良好，且施用毒品行為，乃屬對自
    身健康之戕害行為及其犯罪動機、目的、手段等一切情狀，
    量處有期徒刑10月，復敘明扣案含海洛因之注射針筒1 支、
    殘渣袋1 個，均含有極微量第一級毒品海洛因殘留而難以完
    全析離，應依毒品危害防制條例第18條第1 項前段規定，不
    論屬於犯人與否，而宣告沒收銷燬之。經核原判決認事用法
    並無違誤，量刑亦稱允當。
四、被告具狀上訴意旨雖以：其父喪妻離始犯錯，很後悔，且本
    件與96年9 月7 日、96年10月4 日施用毒品犯行（原審法院
    96年度訴字第4656號、5283號）有連續犯之裁判上一罪關係
    云云，指摘原判決不當。惟被告上開施用毒品均在95年7 月
    1 日刑法修正公布刪除連續犯後，再者，原判決已於理內敘
    明被告犯後坦承犯行，施用毒品之動機等一切情狀，而量處
    有期徒刑10月，亦難認原判決就量刑方面有何不當，是被告
    執上開事由指摘原判決不當，為無理由，應予駁回。
五、被告經合法傳喚無正當理由不到庭，爰不待其到庭陳述，由
    檢察官一造而為辯論判決。
據上論斷，應依刑事訴訟法第368條、第371，判決如主文。
本案經檢察官陳國全到庭執行職務。
中    華    民    國    97    年    5     月    27    日
                  刑事第七庭    審判長法  官 莊飛宗
                                      法  官 邱明弘
                                      法  官 李嘉興
以上正本證明與原本無異。
如不服本判決，應於判決送達後10日內向本院提出上訴狀，其未
敘述理由者並應於提出上訴狀後10日內向本院補提理由書（應附
繕本）。
中    華    民    國    97    年    5     月    27    日
                                      書記官 郭榮芳
附錄本判決論罪科刑法條：
毒品危害防制條例第10條
施用第一級毒品者，處 6 月以上 5 年以下有期徒刑。
施用第二級毒品者，處 3 年以下有期徒刑。


司法院資訊處製作；財團法人民間司法改革基金會備份。
